【裁判字號】    94,簡上,178
【裁判日期】    950106
【裁判案由】    竊盜
【裁判全文】
臺灣雲林地方法院刑事判決             94年度簡上字第178號
上  訴  人
即  被  告  甲○○
                    國民
上列上訴人因竊盜案件，不服本院虎尾簡易庭94年度虎簡字第38
2 號中華民國94年9 月22日刑事簡易判決（聲請案號：臺灣雲林
地方法院檢察署94年度偵字第3439號），提起上訴，本院管轄之
第二審合議庭判決如左：
    主      文
原判決撤銷。
甲○○竊盜，處罰金玖佰元，如易服勞役，以佰元折算壹日。
緩刑貳年。
    事實及理由
壹、構成犯罪事實：甲○○意圖為自己不法之所有，於民國94年
    8 月5 日11時30分，騎乘車牌號碼UAV —508 號輕型機車，
    行經乙○○位於雲林縣虎尾鎮建國里建國一村27號住處時，
    竟趁乙○○家中無人，庭院大門未上鎖之際，侵入上址庭院
    （侵入住宅部分未具告訴），竊取放置在庭院內鞋櫃中乙○
    ○之子王家榮所有黃色ＬＡＮＥＷ牌氣墊鞋1 雙（價值約新
    臺幣【下同】1,000 元），得手後將氣墊鞋放置於機車上，
    正欲自大門離去時，為巡邏員警發覺可疑進行盤查而當場查
    獲，並扣得氣墊鞋1 雙。
貳、認定犯罪事實所根據的證據及理由：被告甲○○坦白承認上
    開犯行。核與被害人乙○○指述情節相符，並有贓物認領保
    管單1 紙、現場照片7 幀在卷可資佐證。本件事證明確，被
    告上開竊盜犯行應可認定。
、論罪科刑的理由：
  一、核被告甲○○所為係犯刑法第320條第1項之竊盜罪。
  二、爰審酌被告甲○○於案發後能坦白承認竊盜犯行，而竊取
      的是一雙價值僅1,000 元左右的舊鞋，價值不高。而被告
      竊盜這雙舊鞋的目的，依照被告所說的是因為沒有錢買鞋
      ，本院認為一般人對於別人使用過的舊鞋基於衛生等因素
      ，多半不會取回自用，因此被告所說的很可能是實在的。
      本院審酌因為沒有錢買鞋而去竊取別人的鞋子替代，這樣
      的行為固然是不對。然而，本件被害人已經取回遭竊的鞋
      子，被告並未實際因上開竊盜犯行獲得利益。而被告上開
      犯行所侵害的利益僅1,000 元左右，實在很小，並無以拘
      束其人身自由之自由刑來處罰的必要。再考量被告之前因
      酒醉駕車經法院判處罰金8,000 元，竟無力繳納而入監服
      刑，有臺灣高等法院被告前案紀錄表1 份附卷可查。本件
      如果科處被告過高的罰金，被告很可能也必須因而入監執
      行。從而，審酌上開因素，科處如主文第2 項所示之刑度
      ，並宣告易服勞役之標準。又被告前未曾受有期徒刑以上
      刑之宣告，此有臺灣高等法院被告前案紀錄表1 份在卷可
      稽，其因一時失慮，而罹犯本罪，經此偵、審程序，當知
      所警惕，本院認所宣告之刑以暫不執行為適當，爰併諭知
      緩刑2 年，以啟自新。
肆、撤銷改判的理由：被告甲○○提起本件上訴，對原審認定之
    犯罪事實並不爭執，僅請求所處拘役易科罰金部分得准予分
    期付款。但是，被告上訴請求的是關於其所受刑罰應如何執
    行的問題，應由負責執行的檢察官依法處理，並不是循上訴
    程序可以救濟的，因此被告的上訴應為無理由。惟原審就被
    告上開犯行量處拘役40日雖非無見，然衡量被告所竊取的僅
    是一雙價值1,000 元的舊鞋，價值甚低，原審量處上開刑度
    不無過重，自應由本院予以撤銷，並自為判決。
伍、適用法律的依據：
  一、刑事訴訟法第455 條之1 第1 項、第3 項、第369 條第1
      項前段、第364 條、第299 條第1 項前段。
  二、刑法第320 條第1 項、第42條第2 項前段、第74條第1 款
      。
  三、罰金罰鍰提高標準條例第1 條前段、第2 條。
本案經檢察官丙○○到庭執行職務
中    華    民    國    95    年    1     月    6     日
                  刑事第二庭審判長法  官  林  輝  煌
                                  法  官  柯  志  民
                                  法  官  李  明  鴻
以上正本證明與原本無異。
如不服本判決，應於判決送達後10日內，向本院提出上訴狀。（
須附繕本）
                                  書記官  孫  秀  桃
中    華    民    國    95    年    1     月    6     日
附錄本案論罪科刑法條全文
中華民國刑法第320條
(普通竊盜罪、竊佔罪)
意圖為自己或第三人不法之所有，而竊取他人之動產者，為竊盜
罪，處五年以下有期徒刑、拘役或五百元以下罰金。
意圖為自己或第三人不法之利益，而竊佔他人之不動產者，依前
項之規定處斷。
前二項之未遂犯罰之。


司法院資訊處製作；財團法人民間司法改革基金會備份。
